【裁判字號】    95,易緝,202
【裁判日期】    950731
【裁判案由】    竊盜
【裁判全文】
臺灣臺中地方法院刑事判決             95年度易緝字第202號
公  訴  人  台灣台中地方法院檢察署檢察官
被      告  乙○○
                    4號
                    （
上列被告因竊盜案件，經檢察官提起公訴（九十四年度偵字第一
六九六六號、第一七三二三號、第二○四二三號）及移送併案審
理（九十五年度偵字第九八一二號），本院合議庭裁定由受命法
官獨任進行簡式審判程序，判決如下：
    主    文
乙○○共同連續竊盜，累犯，處有期徒刑拾月。
    犯罪事實
一、乙○○曾因竊盜案件，經本院判處有期徒刑八月，於民國九
    十三年十月十七日執行完畢。詎仍不知悔改，復基於意圖為
    自己不法所有之概括犯意，先於九十四年十一月八日十二時
    三十分許，夥同亦有犯意聯絡之丁○○（經本院九十五年度
    易字第二○四號判處有期徒刑一年確定），由丁○○騎乘其
    所有之車號ＭＹＵ－七七六號機車搭載乙○○，行經台中縣
    大甲鄉○○○路一一六巷三八號前，以徒手竊取丙○○所有
    置放於該處之圓鐵板十五個，得手後置於丁○○上開機車腳
    踏板上欲離開之際，為丙○○發覺而報警查獲。復於九十五
    年四月二十七日十七時許，在臺中縣外埔鄉水美村山腳巷七
    七號旁中原紫雲禪寺，與有犯意聯絡之吳清義（另由檢察官
    移送臺灣高等法院臺中分院併案審理），徒手共同竊取該寺
    所有之變壓器一台，得手後旋於同日十七時二十分許，在臺
    中縣大安鄉○○村○○○路與南北八路口為警查獲。
二、案經台中縣警察局大甲分局二次報請台灣台中地方法院檢察
    署檢察官偵查起訴。
    理    由
一、本件被告乙○○所犯係死刑、無期徒刑、最輕本刑為三年以
    上有期徒刑以外之罪，其於準備程序中就被訴事實為有罪之
    陳述，經告知簡式審判程序之旨，並聽取公訴人及被告之意
    見後，本院合議庭認為適宜而裁定由受命法官獨任進行簡式
    審判程序，先予敘明。
二、上揭犯罪事實，業據被告於本院準備程序及審理時坦承不諱
    ，核與被害人丙○○、中原紫雲禪寺之總務人員洪金旺、共
    犯丁○○、吳清義於警訊時供述之情節相符，並有贓物認領
    保管單二份、照片八張附卷可稽，事證明確，被告犯行已堪
    認定。
三、核被告所為，係犯刑法第三百二十條第一項之竊盜罪。被告
    與丁○○、吳清義間，有犯意聯絡及行為分擔，為共同正犯
    。又其先後二次竊盜犯行，時間緊接，犯罪構成要件相同，
    顯係基於概括犯意反覆為之，為連續犯，應論以一罪，依法
    加重其刑。再被告曾因竊盜案件，經本院判處有期徒刑八月
    ，於九十三年十月十七日執行完畢，有台灣高等法院被告前
    案紀錄表足憑，五年以內再犯有期徒刑以上之本罪，為累犯
    ，應依法遞加其刑。被告行為後，刑法第二十八條「二人以
    上共同實施犯罪之行為者，皆為正犯」之規定，業經總統於
    九十四年二月二日公布修正為「二人以上共同實行犯罪之行
    為者，皆為正犯」，並自九十五年七月一日施行；另刑法第
    四十七條「受有期徒刑之執行完畢，或無期徒刑或有期徒刑
    一部之執行而赦免後，五年以內再犯有期徒刑以上之罪者，
    為累犯，加重本刑至二分之一」之規定，亦修正為「受徒刑
    之執行完畢，或一部之執行而赦免後，五年以內故意再犯有
    期徒刑以上之罪者，為累犯，加重本刑至二分之一」，並增
    訂第二項「第九十八條第二項關於因強制工作而免其刑之執
    行者，於受強制工作處分之執行完畢或一部之執行而免除後
    ，五年以內故意再犯有期徒刑以上之罪者，以累犯論」；而
    刑法第五十六條「連續數行為而犯同一之罪名者，以一罪論
    。但得加重其刑至二分之一」之規定，則予以刪除。即刑法
    第五十六條刪除後，原規定之數行為而犯同一之罪名者，除
    有接續犯之情形外，應按數罪併罰之原則論處，依修正施行
    後刑法第二條第一項「行為後法律有變更者，適用行為時之
    法律。但行為後之法律有利於行為人者，適用最有利於行為
    人之法律」之規定，比較刪除前後刑法第五十六條之規定，
    刪除後之規定，並未較有利於被告，故本件應適用被告行為
    時即刪除前刑法第五十六條之規定論處；另比較修正前後刑
    法第二十八條之規定，修正後之規定仍未較有利於被告，依
    修正施行後刑法第二條第一項之規定，此部分亦應適用被告
    行為時即修正前刑法第二十八條規定予以處斷；而不論依修
    正前刑法第四十七條，或修正後刑法第四十七條第一項之規
    定，本件被告均構成累犯，對其而言，並無有利或不利之情
    形，自不生新舊法比較之問題，依修正施行後刑法第二條第
    一項之規定，應逕依修正前刑法第四十七條規定論以累犯，
    併予說明。爰審酌被告已有竊盜、麻醉藥品管理條例、毒品
    危害防制條例等前科，有台灣高等法院被告前案紀錄表可稽
    ，仍不知悔改，又於前案審理期間（即與共犯丁○○所犯竊
    盜案）再犯竊盜案件，危害社會治安，事後坦承上情，態度
    尚佳，及其犯罪動機、目的、手段、所生損害等一切情狀，
    處以如主文所示之刑。
據上論斷，應依刑事訴訟法第二百七十三條之一第一項、第二百
九十九條第一項前段，刑法第二條第一項前段、第三百二十條第
一項、修正前刑法第二十八條、第五十六條、第四十七條，罰金
罰鍰提高標準條例第一條前段，判決如主文。
本案經檢察官甲○○到庭執行職務。
中    華    民    國    95    年    7     月    31    日
                  刑事第四庭    法  官  滕治平
上正本證明與原本無異。
如不服本判決，應於送達後十日內向本院提出上訴狀（須附繕
本），上訴於台灣高等法院台中分院。
                                書記官  郭佳雯
中    華    民    國    95    年    7     月    31    日
附錄論罪科刑法條
刑法第320條第1項
意圖為自己不法或第三人不法之所有，而竊取他人之動產者，為
竊盜罪，處五年以下有期徒刑、拘役或五百元以下罰金。


司法院資訊處製作；財團法人民間司法改革基金會備份。
